# 关于土地转让过程中所发生的会计问题和澳洲会计准则中所涉及的问题。

提问人：hazhang 时间：2012-08-11 21:22:43
求高人来指导国内土地转让过程中涉及的会计问题和澳洲的有什么区别？坐等高人解答，急。。。

回答人：chenyiwei
不懂你问的问题具体是什么？如果单纯从所遵循的会计原理来说，应该是一样的。但是可能由于各地法律环境不同导致交易的具体模式不同，相应会计处理会有一些特殊之处。例如，在中国，土地只能归属国家或者集体所有，而在国外是允许私人或者私营企业拥有土地的，拥有所有权的土地应列报为固定资产且不计提折旧。